臺灣高等法院刑事裁定
110年度聲字第1122號
聲  請  人  臺灣高等檢察署檢察官
受  刑  人  盧俊賢



上列聲請人因受刑人數罪併罰有二裁判以上，聲請定其應執行之
刑（聲請案號：臺灣高等檢察署110年度執聲字第465號），本院
裁定如下：
    主  文
盧俊賢犯如附表所示各罪所處之刑，應執行有期徒刑拾陸年。
    理  由
一、聲請意旨略以：受刑人因盧俊賢違反毒品危害防制條例等數
    罪，先後經判決確定如附表，應依刑法第50條第1項第1款、
    第2項、第53條、第51條第5款規定，定其應執行之刑，爰依
    刑事訴訟法第477條第1項聲請裁定等語。
二、按裁判確定前犯數罪者，併合處罰之，而數罪併罰有二以上
    裁判者，應定其應執行之刑，其宣告多數有期徒刑者，於各
    刑中之最長期以上，各刑合併之刑期以下，定其刑期，但不
    得逾30年，刑法第50條、第51條第5款、第53條分別定有明
    文。再按刑事訴訟法第370條第2項、第3項，已針對第二審
    上訴案件之定應執行之刑，明定有不利益變更禁止原則之適
    用，於分屬不同案件之數罪併罰有應更定執行刑者，本於同
    為定刑裁定應為相同處理之原則，法院於裁定定應執行之刑
    時，自仍應有不利益變更禁止原則法理之考量，亦即另定之
    執行刑，其裁量所定之刑期，不得較重於前定之執行刑加計
    後裁判宣告之刑之總和，否則即與法律秩序理念及法律目的
    之內部界限有違（最高法院103年度第14次刑事庭決議及最
    高法院93年度台非字第192號判決意旨參照）。
三、經查：
  ㈠受刑人盧俊賢因違反毒品危害防制條例等案件，先後經法院
    判決判處如附表所示之刑，且咸經確定在案（均詳如附表所
    示），而本院為附表所示案件犯罪事實最後判決之法院，有
    本院被告前案紀錄表及各該刑事裁判附卷可稽。又其中受刑
    人所犯如附表編號1、4、6至11所示之案件，為得易科罰金
    之罪；如附表編號2至3、5、12至16之案件則為不得易科罰
    金之罪，屬刑法第50條1項但書第1款之情形。茲檢察官依受
    刑人請求聲請定其應執行之刑，此有受刑人民國110年2月8
    日定刑聲請切結書乙份存卷足參（見本院卷第9頁），本院
    審核認聲請為正當，應定其應執行之刑。
  ㈡爰審酌受刑人所犯如附表編號1至6、12所示之罪均屬自戕身
    體健康之施用第二級或第一級毒品罪；如附表編號13至16所
    示者則均是惡性較重之販賣第一級毒品罪，足以戕害他人身
    心健康，助長施用毒品之行為更形猖獗，影響所及甚且危害
    社會、國家之健全發展，其所侵害法益種類、犯罪態樣、手
    段類似或相同，犯罪時間或相近；及如附表編號7至11所示
    之罪均為詐欺取財罪或行使偽造私文書罪或違法由收費設備
    得利罪，所侵害法益種類、犯罪態樣、手段均相同或類似，
    皆屬欠缺尊重他人財產法益之守法觀念罪，侵害被害人財產
    ，參以附表所示各罪對社會所造成危害輕重有別，並斟酌本
    件對全體犯罪應予之整體非難評價程度，暨前述各罪定應執
    行刑之外部界限（各宣告刑中刑期最長之有期徒刑8年以上
    ，各刑合併計算之刑期30年《總計為116年8月，以30年計》）
    ，及不利益變更禁止原則（編號其中附表編號1至15所示之
    罪，曾經定應執行有期徒刑13年，加計編號16所示之罪為有
    期徒刑8年，以上合計刑期為有期徒刑21年）等應遵守之內
    部界限，定其應執行之刑如主文所示。
四、依刑事訴訟法第477條第1項，刑法第50條第1項第1款、第2
    項、第51條第5款、第53條裁定如主文。
中　　華　　民　　國　　110 　年　　3 　　月　　24　　日
                  刑事第十一庭  審判長法　官  周煙平
                                      法　官  吳炳桂
                                      法　官  陳俞伶
以上正本證明與原本無異。
如不服本裁定，應於收受送達後五日內向本院提出抗告狀。
                                      書記官  朱家麒
中　　華　　民　　國　　110 　年　　3 　　月　　24　　日
附表：  　　
編       號            1          2          3          4 罪       名  施用第二級毒品罪 施用第一級毒品罪 施用第一級毒品罪 施用第二級毒品罪 宣   告  刑  有期徒刑4月 有期徒刑7月 有期徒刑7月 有期徒刑4月 犯 罪 日 期  106年9月21日 106年9月21日 107年3月29日 107年3月28日 偵查（自訴）機關年度案號  臺灣新北地方檢察署106年度毒偵字第8852號  臺灣新北地方檢察署107年度毒偵字第4786號  最後事實審 法    院 臺灣新北地方法院  臺灣新北地方法院   案    號  107年度審訴字第679號  107年度審訴字第1529號   判決日期 107年5月22日  107年10月29日  確定判決 法    院 臺灣高等法院 最高法院 臺灣新北地方法院   案    號 107年度上訴字第2175號 107年度台上字第3746號 107年度審訴字第1529號   確定日期 107年7月27日 107年10月3日 107年11月20日  可否易科罰金         是        否         否          是 備        註  臺灣新北地方檢察署107年度執字第16237號 臺灣新北地方檢察署107年度執字第16236號 臺灣新北地方檢察署107年度執字第19052號 臺灣新北地方檢察署107年度執字第19053號   編號1至15所示之罪經本院109年度聲字第2973號裁定定執行刑為有期徒刑13年    
　　
編       號            5          6          7          8 罪       名  施用第一級毒品罪 施用第二級毒品罪 詐欺取財罪 行使偽造私文書罪 宣   告  刑  有期徒刑9月 有期徒刑5月 有期徒刑年3月 (5罪) 有期徒刑3月 犯 罪 日 期  107年1月4日 107年1月4日 107年1月21日 107年1月21日 偵查（自訴）機關年度案號  臺灣新北地方檢察署107年年度毒偵字第742號  臺灣新北地方檢察署107年度偵字第10792號  最後事實審 法    院 臺灣新北地方法院  臺灣新北地方法院   案    號 107年度審訴字第1118號  107年度簡字第6838號   判決日期 107年7月30日  107年12月28日  確定判決 法    院 臺灣高等法院  臺灣新北地方法院   案    號 107年度上訴字第3578號  107年度簡字第6838號   確定日期 107年12月20日 107年12月6日 108年4月9日  可否易科罰金          否        是          是          是 備        註  臺灣新北地方檢察署108年度執字449號 臺灣新北地方檢察署108年度執字第450號 臺灣新北地方檢察署108年度執字第6455號    編號1至15所示之罪經本院109年度聲字第2973號裁定定執行刑為有期徒刑13年    

編        號  9 10 11        12 罪        名  詐欺取財罪 行使偽造私文書罪 違法由收費設備得利罪 施用第一級毒品罪 宣   告   刑  有期徒刑3月 (7罪) 有期徒刑4月(3罪) 有期徒刑3月 有期徒刑7月 犯 罪 日 期  107年1月21日 107年1月21日 107年1月21日 107年3月5日 偵查（自訴）機關年度案號  臺灣新北地方檢察署107年度偵字第10792號   臺灣新北地方檢察署107年度偵字第7970、13589號、107年度毒偵字第3148號 最後事實審 法    院 臺灣新北地方法院   臺灣新北地方法院  案    號 107年度簡字第6838號   107年度訴字第668號  判決日期 107年12月28日   107年11月21日 確定判決 法    院 臺灣新北地方法院   臺灣新北地方法院  案    號 107年度簡字第6838號   107年度訴字第668號  確定日期 108年4月9日   108年6月11日 可否易科罰金        是         是       是 否 備        註  臺灣新北地方檢察署108年度執字第6455號   臺灣新北地方檢察署108年度執字第10686號   編號1至15所示之罪經本院109年度聲字第2973號裁定定執行刑為有期徒刑13年    

編        號  13 14 15        16 罪        名  販賣第一級毒品罪 販賣第一級毒品罪 販賣第一級毒品罪 販賣第一級毒品罪 宣   告   刑  有期徒刑7年8月 (6罪) 有期徒刑7年7月 有期徒刑7年10月 (6罪) 有期徒刑8年 犯 罪 日 期  107年1月15日至107年2月26日 107年1月21日 107年1月21日至107年2月10日 106年11月初某日 偵查（自訴）機關年度案號  臺灣新北地方檢察署107年度偵字第7970、13589號、107年度毒偵字第3148號   臺灣新北地方檢察署107年度偵字第25266號 最後事實審 法    院 臺灣高等法院   臺灣高等法院  案    號 108年度上訴字第142號   109年度上訴字第2685號  判決日期 108年6月25日   109年11月12日 確定判決 法    院 最高法院   臺灣高等法院  案    號 109年度台上字第2402號   109年度上訴字第2685號  確定日期 109年5月13日   109年12月15日 可否易科罰金        否         否        否 否 備        註  臺灣新北地方檢察署109年度執字第7693號   臺灣新北地方檢察署110年度執字第577號   編號1至15所示之罪經本院109年度聲字第2973號裁定定執行刑為有期徒刑13年